【裁判字號】    90,交上易,723
【裁判日期】    900620
【裁判案由】    過失傷害
【裁判全文】
臺灣高等法院臺南分院刑事判決          九十年度交上易字第七二三號     潛
      上  訴  人  臺灣臺南地方法院檢察署檢察官
      上  訴  人
      即  被  告  甲  ○  ○
右列上訴人因被告過失傷害案件，不服臺灣臺南地方法院九十年度交易字第一一一號
中華民國九十年三月二十九日第一審判決（起訴案號：臺灣臺南地方法院檢察署九十
年度偵字第二四二九號），提起上訴，本院判決如左：
      主      文
上訴駁回。
甲○○緩刑年。
      事      實
一、甲○○係洪松行之司機，為從事駕駛業務之人，於民國八十九年八月一日下午一
    時十五分許，駕駛車牌號碼ＴＧ－三六三號自小貨車，由台南縣新市鄉潭頂村往
    山上鄉○○村○○○道路由西向東行駛，途經台南縣山上鄉南洲村三十九之一號
    前道路時，應注意行車速度在郊區道路時速不得超過六十公里及應注意車前狀況
    並隨時採取必要之安全措施，且依當時情形，並無不能注意之情事，竟疏於注意
    車前狀況且貿然以時速八十公里之速度超速行駛，因閃避來車，緊急煞車而失控
    跨越道路中心線，因而撞及對向由丙○○駕駛之車號Ｙ九—九五八號自小客車（
    附載乘客乙○○、丁○○○），致丙○○受有胸部挫傷，乙○○受有左側脛骨幹
    骨折，丁○○○則受有左側髖骨撕裂性骨折之傷害。
二、案經丙○○、乙○○、丁○○○訴請臺灣臺南地方法院檢察署檢察官偵查起訴。
      理      由
一、前揭車禍之事實，業據被告甲○○坦承不諱，並據告訴人丙○○等指訴歷歷，復
    有交通事故調查報告表乙紙及現場照片六幀在卷足憑，告訴人等受有上開傷害，
    亦有診斷證明書三紙附卷可稽。
二、按行車速度在郊區道路不得超過六十公里及汽車駕駛人應注意車前狀況並隨時採
    取必要之安全措施，道路交通安全規則第九十三條第一項第一款及第九十四條第
    三項各定有明文。被告領有駕駛執照，理應知悉上開規定。依卷附交通事故調查
    報告表及現場照所示，車禍地點處於郊區，行車速度時速不得超過六十公里，被
    告貿然以時速八十公里之速度超速行駛，並疏於注意車前狀況，致因閃避來車，
    緊急煞車而失控跨越道路中心線，撞及對向由告訴人丙○○駕駛之自小客車，而
    依當時情形，並無不能注意之情事，有交通事故調查報告表乙紙可稽，被告顯有
    過失責任甚明。又本件經送臺灣省臺南區車輛行車事故鑑定委員會鑑定結果，亦
    認定：「被告駕駛小貨車，雨天未減速慢行，嚴重超速行駛，失控侵入來車道，
    為肇事原因。丙○○無肇事原因」，有該委員會八十九年十二月二十九日南鑑字
    第八九一五七九號函及鑑定意見書函附卷可參。被告過失駕車肇事行為與告訴人
    等之受傷之間，具有相當因果關係，被告過失傷害犯行洵堪認定。
三、被告為洪松行之司機，以駕駛貨車為業，係從事業務之人，因業務上之過失致告
    訴人丙○○、乙○○、丁○○○三人受有上開傷害，核其所為，係犯刑法第二百
    八十四條第二項前段之業務過失致傷害罪。被告以一駕車失當行為，致丙○○、
    乙○○、丁○○○受普通傷害，係一行為觸犯數罪名之想像競合犯，應從一重之
    業務過失致傷害罪處斷。原審審酌被告之品行、過失之程度（原判決誤第三人黃
    士哲為告訴人，亦審酌及「告訴人黃士哲亦應負部分肇事責任之過失程度」，應
    予糾正）、被告所生之危害、肇事後未能與告訴人達成民事上之和解及其他一切
    情狀，適用刑法第二百八十四條第二項前段，第四十一條第一項前段、第五十五
    條、罰金罰鍰提高標準條例第一條前段，第二條，量處有期徒刑六月，並諭知如
    易科罰金以三百元折算一日之折算標準，以資懲儆。本院經核原判決認事用法，
    均無不合，量刑亦屬妥適。公訴人上訴意旨指摘被告訴人未與告訴人達成民事上
    之和解，原判決量刑過輕云云，因被告嗣後業與告訴人等成立和解，賠償告訴人
    等之損害，有和解筆錄在卷可憑，其條件已解除，公訴人上訴為無理由，又被告
    上訴指摘原判決量刑過重，亦為無理由，均應予駁回。
四、查被告未曾受有期徒刑以上刑之宣告，有前案資料查註紀錄表可查，因一時之疏
    慮，釀致本件車禍，犯後亦與告訴人等成立和解，賠償告訴人等之損害，有和解
    筆錄在卷可憑，經偵審程序及刑事判決教訓，應知警惕諒無再犯之虞，本院認所
    宣告之刑，以暫不執行為適當，併諭知緩刑三年，以勵自新。
五、據上論斷，應依刑事訴訟法第三百六十八條，刑法第七十四條第一款，判決如主
    文。
本案經檢察官林炎昇到庭執行職務。
中  華  民  國      九  十      年        六        月      二  十      日
                                臺灣高等法院臺南分院刑事第五庭
                                    審判長法官  茆    臺    雲
                                          法官  李    文    福
                                          法官  蔡    長    林
右正本證明與原本無異。
不得上訴。
        法院書記官  李    培    薇
中  華  民  國      九  十      年        六        月      二十一      日
附錄本案論罪科刑法條全文：
刑法第二百八十四條第二項：
  從事業務之人，因業務上之過失傷人者，處一年以下有期徒刑、拘役或一千元以下
  罰金，致重傷者，處三年以下有期徒刑、拘役或二千元以下罰金。


司法院資訊處製作；財團法人民間司法改革基金會備份。
